【裁判字號】    97,台上,6193
【裁判日期】    971204
【裁判案由】    違反槍砲彈藥刀械管制條例
【裁判全文】
最高法院刑事判決            九十七年度台上字第六一九三號
上  訴  人  甲○○
上列上訴人因違反槍砲彈藥刀械管制條例案件，不服台灣高等法
院中華民國九十七年九月二十五日第二審判決（九十七年度上訴
字第三七七九號，起訴案號：台灣板橋地方法院檢察署九十四年
度核退偵字第三九號），提起上訴，本院判決如下：
    主  文
上訴駁回。
    理  由
按刑事訴訟法第三百七十七條規定：上訴於第三審法院，非以判
決違背法令為理由，不得為之。是提起第三審上訴，應以原判決
違背法令為理由，係屬法定要件。如果上訴理由書狀並未依據卷
內訴訟資料，具體指摘原判決不適用何種法則或如何適用不當，
或所指摘原判決違法情事，顯與法律規定得為第三審上訴理由之
違法情形不相適合時，均應認其上訴為違背法律上之程式，予以
駁回。本件原判決以依刑事訴訟法第三百五十條、第三百六十一
條、第三百六十二條、第三百六十七條規定，不服地方法院之第
一審判決而上訴者，須提出上訴書狀，並應敘述具體理由，為上
訴必備之程式。倘所提出之書狀未敘述上訴理由，或僅曾以言詞
陳述上訴理由者，均應於上訴期間屆滿後二十日內補提理由書狀
於第一審法院。第一審法院經形式審查，認逾期未補提上訴理由
者，應定期間先命補正；逾期未補正者，為上訴不合法律上之程
式，應以裁定駁回。又雖已提出上訴理由，但所提非屬具體理由
者，則由第二審法院以上訴不合法律上之程式，判決駁回之。而
所謂具體理由，必係依據卷內資料或提出新事證，指摘或表明第
一審判決有何採證認事、用法或量刑等足以影響判決本旨之不當
或違法，而構成應予撤銷之具體事由，始足當之。若僅空泛指摘
原判決認事用法不當或量刑過重、過輕，而未依上述意旨舉出具
體事由；或形式上雖已指出具體事由，但該事由縱係屬實，亦顯
然不足以認為原判決有何不當或違法者，皆難謂係具體理由，俾
與第二審上訴制度旨在請求第二審法院撤銷、變更第一審不當或
違法之判決，以實現個案救濟之立法目的相契合。本件上訴人甲
○○不服第一審論以未經許可寄藏可發射子彈具有殺傷力之改造
槍枝罪，量處有期徒刑二年十月，併科罰金新台幣十萬元，罰金
如易服勞役，以新台幣一千元折算一日之判決，而於民國九十七
年七月二十一日提起上訴，其形式上雖已提出上訴理由書狀並敘
述上訴理由，但內容僅略謂：第一審量刑過重，且與事實不符，
懇請減輕其刑云云（見原審卷第十五頁），顯未依據卷內資料或
提出新事證指摘或表明第一審判決有何採證認事或量刑等足以影
響判決本旨之不當或違法，而構成應撤銷之具體事由，因認上訴
人在第二審之上訴不合法定要件，而依刑事訴訟法第三百六十七
條前段、第三百七十二條規定，不經言詞辯論，判決駁回其上訴
，已詳敘其第二審上訴如何不合法律上程式之理由。上訴意旨對
原判決上述論斷究竟有如何之違背法令情形，並未具體加以指摘
，徒執其本件犯行係於刑法修正前所為，關於罰金易服勞役之折
算標準，應適用舊法，以銀元三百元即新台幣九百元折算一日，
對其較為有利，乃第一審竟適用新法之折算標準，原判決仍予維
持，同屬違誤云云，係以自己之說詞，對第一審諭知罰金如易服
勞役之折算標準，漫事爭執，並非對原審認其第二審上訴不合法
律上程式之論斷，有所指摘。況第一審判決就罰金易服勞役之折
算標準部分，已說明其經比較適用修正後刑法第四十二條第三項
規定，如何較有利於上訴人之理由，所諭知之以新台幣一千元折
算一日，亦較上訴意旨所指「適用舊法以銀元三百元即新台幣九
百元折算一日」，有利於上訴人，上訴意旨指應適用舊法諭知罰
金如易服勞役之折算標準較為有利云云，顯有誤會。綜上所述，
本件上訴意旨所指，與法律規定得為第三審上訴理由之違法情形
，不相適合。其上訴為違背法律上之程式，應予駁回。
據上論結，應依刑事訴訟法第三百九十五條前段，判決如主文。
中    華    民    國  九十七  年   十二   月    四    日
                      最高法院刑事第七庭
                          審判長法官  謝  俊  雄
                                法官  陳  世  雄
                                法官  魏  新  和
                                法官  吳  信  銘
                                法官  徐  文  亮
      本件正本證明與原本無異
                                      書  記  官
中    華    民    國  九十七  年   十二   月    九    日
                                                      Ｅ


司法院資訊處製作；財團法人民間司法改革基金會備份。
